臺灣士林地方法院刑事判決　　　　　　　 96年度訴字第137號
公　訴　人　臺灣士林地方法院檢察署檢察官
被　　　告　甲○○
　　　　　　　　　　現於士林分監獄
上列被告因毒品危害防制條例案件，經檢察官提起公訴（96年度
毒偵緝字第1 號、96年度毒偵緝字第2 號、96年度毒偵緝字第3
號），及移送併案審理（96年度毒偵字第247 號）被告於本院準
備程序中就被訴之事實為有罪之陳述，經本院合議庭裁定改由受
命法官獨任依簡式審判程序審理並判決如下：
    主  文
甲○○施用第一級毒品，累犯，處有期徒刑拾月；又施用第二級
毒品，累犯，處有期徒刑伍月。應執行有期徒刑壹年。
    事  實
一、甲○○前因施用毒品案件，經裁定送觀察、勒戒後，認無繼
    續施用毒品之傾向，由臺灣士林地方法院檢察署檢察官以87
    年度偵字第11514 號不起訴處分確定；復因施用毒品案件，
    經裁定送觀察、勒戒後，認有繼續施用毒品之傾向，復經裁
    定送強制戒治，於民國（下同）92年7 月25日強制戒治執行
    完畢，另由臺灣士林地方法院檢察署檢察官以90年度毒偵緝
    字第196 號聲請簡易判決處刑，經本院以91年度易字第43號
    判決施用第l 級毒品處有期徒刑7 月，連續施用第2 級毒品
    處有期徒刑8 月，應執行有期徒刑l 年確定，並於93年7 月
    21 日 執行完畢; 又因再犯施用毒品案件，經臺灣士林地方
    法院檢察署檢察官以94年度毒偵字第705 號聲請簡易判決處
    刑，由本院以94年度士簡字第688 號判決處有期徒刑5 月確
    定，並於95年6 月6 日執行完畢; 再因再犯施用毒品案件，
    經臺灣士林地方法院檢察署檢察官以95年度毒偵字第465 號
    提起公訴，經臺灣士林地方法院以95年度簡字第244 號判決
    處有期徒刑6 月確定。詎甲○○於92年7 月25日強制戒治執
    行完畢後，仍不知悔悟，又分別基於反覆施用第l 級毒品海
    洛因及第2 級毒品安非他命習慣之犯意，自95年6 月下旬某
    日起至95年12月16日止，以每日施用l 次之頻率，在臺北市
    北投區某處或在臺北縣淡水鎮○○路216 巷21號3 樓租屋處
    內，以將第l 級毒品海洛因摻入香菸點煙吸食之方式，反覆
    施用第l 級毒品海洛因多次；或以將第2 級毒品安非他命放
    入玻璃球吸食器燒烤成煙霧之方式，反覆施用第2 級毒品安
    非他命多次；嗣為警分別於：（一）95年7 月3 日下午6 時
    30分許，持本院法官核發之搜索票前往臺北縣淡水鎮○○路
    139 號3 樓執行搜索而查獲；（二）於95年7 月6 日下午10
    時30分許，持本院法官核發之搜索票前往臺北市北投區○○
    ○路○ 段354 巷2 弄6 號執行搜索而查獲；（三）於95年8
    月3 日下午3 時30分許，在臺北市北投區○○○路○ 段456
    巷口查獲。（四）於95年12月16日下午3 時10分許，在臺北
    縣淡水鎮○○路216 巷21號3 樓租屋處所為警緝獲。均分別
    經警採集其尿液送驗，結果呈鴉片類、安非他命類毒品陽性
    反應，始悉上情。
二、案經臺北縣政府警察局淡水分局、臺北市政府警察局北投分
    局及臺北市政府警察局萬華分局報告臺灣士林地方法院檢察
    署檢察官偵查起訴及臺灣士林地方法院檢察署檢察官移送併
    辦。
    理  由
一、上揭犯罪事實，業據被告於檢察官偵查中及本院審理時坦承
    不諱，而被告經警分別於（一）95年7 月3 日查獲採尿經送
    台灣檢驗科技股份有限公司以氣相層析質譜儀檢驗法鑑驗結
    果，呈鴉片類及安非他命陽性反應，有台灣檢驗科技股份有
    限公司95年7 月20日編號CH/2006/70194 號濫用藥物尿液檢
    驗報告（見95年毒偵字第1567號卷第8 頁）；（二）95年7
    月7 日查獲採尿經送台灣檢驗科技股份有限公司以氣相層析
    質譜儀檢驗法鑑驗結果，呈安非他命陽性反應，有台灣檢驗
    科技股份有限公司95年7 月21日編號CH/2006/70235 號濫用
    藥物尿液檢驗報告（見95年毒偵字第1573號卷第10頁）；（
    三）95年8 月3 日查獲採尿經送台灣尖端先進生技醫療股份
    有限公司以氣相層析質譜儀檢驗法鑑驗結果，呈鴉片類陽性
    反應，有台灣尖端先進生技醫療股份有限公司95年8 月9 日
    實驗檢體編號第AB93351 號濫用藥物檢驗報告（見95年毒偵
    字第1677號卷第7 頁）；（四）95年12月16日查獲採尿經送
    台灣檢驗科技股份有限公司以氣相層析質譜儀檢驗法鑑驗結
    果，呈鴉片類及安非他命陽性反應，有台灣檢驗科技股份有
    限公司95年12月25日編號CH/2006/C0681 號濫用藥物尿液檢
    驗報告（見96年毒偵字第247 號卷第7 頁）。是被告自白多
    次施用第1 級毒品海洛因及第2 級毒品安非他命乙節應認與
    事實相符，而可採信，前開事實應堪認定。又被告前因施用
    毒品案件，經法院裁定送觀察、勒戒及強制戒治，於民國92
    年7 月25日強制戒治期滿執行完畢。有臺灣高等法院被告全
    國前案紀錄表可稽，是被告本次係於觀察、勒戒及強制戒治
    執行完畢釋放後5 年內，再犯施用毒品罪，自應依法追訴處
    罰。
二、核被告所為，係犯毒品危害防制條例第10條第1 項施用第1
    級毒品罪及同法第10條第2 項施用第2 級毒品罪。被告因施
    用第1 級毒品海洛因及第2 級毒品安非他命而持有第1 級毒
    品海洛因及第2 級毒品安非他命之低度行為，為施用之高度
    行為所吸收，不另論罪。按毒品有成癮性，施用毒品本身即
    具有反覆實施之性質，故被告所犯本件多次施用第1 級毒品
    海洛因及第2 級毒品安非他命犯行，其施用時間密接，反覆
    實施，在法律評價上屬於包括一罪的集合犯，係屬實質上一
    罪。又起訴書雖僅敘及被告自95年6 月下旬某日起至95年8
    月3 日採尿往前回溯5 日內之某時止有施用海洛因犯行，及
    自95年6 月下旬某日起至95年7 月6 日採尿往前回溯4 日內
    之某時止有施用安非他命之犯行而未記載被告另有：自95年
    7 月6 日採尿往前回溯5 日內之某時起至95年12月16日止另
    有反覆施用第1 級毒品海洛因多次之犯行及自95年7 月6 日
    採尿往前回溯4 日內之某時起至95年12月16日止另有反覆施
    用第2 級毒品安非他命多次之犯行；然此部分與已起訴論罪
    之犯行間具有實質上一罪關係，應為起訴效力所及，本院自
    應併予審究。又被告有如事實欄所載之犯罪科刑及執行情形
    ，此有臺灣高等法院被告前案紀錄表在卷可按，其係於受有
    期徒刑之執行完畢後，5 年內故意再犯本件有期徒刑以上之
    罪，為累犯，應依刑法第47條第1 項之規定加重其刑。又被
    告所犯上開2 罪，犯意個別，罪名有異，應分論併罰。爰審
    酌被告已有施用毒品之前科，且經觀察、勒戒及強制戒治之
    治療程序，仍無法戒除毒癮復又觸犯本件犯行，顯示其無戒
    絕之決心，及施用毒品係傷害自身健康，所生危害非鉅，本
    件犯後被告坦承犯行，態度尚屬良好，等一切情狀，分別量
    處如主文所示之刑，並定其應執行之刑。
據上論斷，應依刑事訴訟法第273 條之1 第1 項、第299 條第1
項前段，毒品危害防制條例第10條第1 項、第2 項，刑法第11條
前段、第47條第1 項、第51條第5款，判決如主文。
本案經檢察官王以文到庭執行職務
中　　華　　民　　國　　96　　年　　5 　　月　　14　　日
                  刑事第三庭法  官  賴邦元
以上正本證明與原本無異。
如不服本判決，應於判決送達後10日內，向本院提出上訴狀。
                            書記官  游育慈
中　　華　　民　　國　　96　　年　　5 　　月　　14　　日
附錄本案論罪科刑法條之依據：
毒品危害防制條例第10條
施用第一級毒品者，處 6 月以上 5 年以下有期徒刑。
施用第二級毒品者，處 3 年以下有期徒刑。
